{"present": {"1 Singular": {"Affirmative": "griogaim", "Question": "an ngriogaim?", "Negative": "n\u00ed ghriogaim"}, "2 Singular": {"Affirmative": "griogann t\u00fa", "Question": "an ngriogann t\u00fa?", "Negative": "n\u00ed ghriogann t\u00fa"}, "3 Singular": {"Male": {"Affirmative": "griogann s\u00e9", "Question": "an ngriogann s\u00e9?", "Negative": "n\u00ed ghriogann s\u00e9"}, "Female": {"Affirmative": "griogann s\u00ed", "Question": "an ngriogann s\u00ed?", "Negative": "n\u00ed ghriogann s\u00ed"}}, "1 Plural": {"Compressed": {"Affirmative": "griogaimid", "Question": "an ngriogaimid?", "Negative": "n\u00ed ghriogaimid"}, "Extended": {"Affirmative": "griogann muid", "Question": "an ngriogann muid?", "Negative": "n\u00ed ghriogann muid"}}, "2 Plural": {"Affirmative": "griogann sibh", "Question": "an ngriogann sibh?", "Negative": "n\u00ed ghriogann sibh"}, "3 Plural": {"Affirmative": "griogann siad", "Question": "an ngriogann siad?", "Negative": "n\u00ed ghriogann siad"}, "Passive": {"Affirmative": "griogtar", "Question": "an ngriogtar?", "Negative": "n\u00ed ghriogtar"}}, "future": {"1 Singular": {"Affirmative": "griogfaidh m\u00e9", "Question": "an ngriogfaidh m\u00e9?", "Negative": "n\u00ed ghriogfaidh m\u00e9"}, "2 Singular": {"Affirmative": "griogfaidh t\u00fa", "Question": "an ngriogfaidh t\u00fa?", "Negative": "n\u00ed ghriogfaidh t\u00fa"}, "3 Singular": {"Male": {"Affirmative": "griogfaidh s\u00e9", "Question": "an ngriogfaidh s\u00e9?", "Negative": "n\u00ed ghriogfaidh s\u00e9"}, "Female": {"Affirmative": "griogfaidh s\u00ed", "Question": "an ngriogfaidh s\u00ed?", "Negative": "n\u00ed ghriogfaidh s\u00ed"}}, "1 Plural": {"Compressed": {"Affirmative": "griogfaimid", "Question": "an ngriogfaimid?", "Negative": "n\u00ed ghriogfaimid"}, "Extended": {"Affirmative": "griogfaidh muid", "Question": "an ngriogfaidh muid?", "Negative": "n\u00ed ghriogfaidh muid"}}, "2 Plural": {"Affirmative": "griogfaidh sibh", "Question": "an ngriogfaidh sibh?", "Negative": "n\u00ed ghriogfaidh sibh"}, "3 Plural": {"Affirmative": "griogfaidh siad", "Question": "an ngriogfaidh siad?", "Negative": "n\u00ed ghriogfaidh siad"}, "Passive": {"Affirmative": "griogfar", "Question": "an ngriogfar?", "Negative": "n\u00ed ghriogfar"}}, "past": {"1 Singular": {"Affirmative": "ghriog m\u00e9", "Question": "ar ghriog m\u00e9?", "Negative": "n\u00edor ghriog m\u00e9"}, "2 Singular": {"Affirmative": "ghriog t\u00fa", "Question": "ar ghriog t\u00fa?", "Negative": "n\u00edor ghriog t\u00fa"}, "3 Singular": {"Male": {"Affirmative": "ghriog s\u00e9", "Question": "ar ghriog s\u00e9?", "Negative": "n\u00edor ghriog s\u00e9"}, "Female": {"Affirmative": "ghriog s\u00ed", "Question": "ar ghriog s\u00ed?", "Negative": "n\u00edor ghriog s\u00ed"}}, "1 Plural": {"Compressed": {"Affirmative": "ghriogamar", "Question": "ar ghriogamar?", "Negative": "n\u00edor ghriogamar"}, "Extended": {"Affirmative": "ghriog muid", "Question": "ar ghriog muid?", "Negative": "n\u00edor ghriog muid"}}, "2 Plural": {"Affirmative": "ghriog sibh", "Question": "ar ghriog sibh?", "Negative": "n\u00edor ghriog sibh"}, "3 Plural": {"Compressed": {"Affirmative": "ghriog siad", "Question": "ar ghriog siad?", "Negative": "n\u00edor ghriog siad"}, "Extended": {"Affirmative": "ghriogadar", "Question": "ar ghriogadar?", "Negative": "n\u00edor ghriogadar"}}, "Passive": {"Affirmative": "griogadh", "Question": "ar griogadh?", "Negative": "n\u00edor griogadh"}}, "condi": {"1 Singular": {"Affirmative": "ghriogfainn", "Question": "an ngriogfainn?", "Negative": "n\u00ed ghriogfainn"}, "2 Singular": {"Affirmative": "ghriogf\u00e1", "Question": "an ngriogf\u00e1?", "Negative": "n\u00ed ghriogf\u00e1"}, "3 Singular": {"Male": {"Affirmative": "ghriogfadh s\u00e9", "Question": "an ngriogfadh s\u00e9?", "Negative": "n\u00ed ghriogfadh s\u00e9"}, "Female": {"Affirmative": "ghriogfadh s\u00ed", "Question": "an ngriogfadh s\u00ed?", "Negative": "n\u00ed ghriogfadh s\u00ed"}}, "1 Plural": {"Compressed": {"Affirmative": "ghriogfaimis", "Question": "an ngriogfaimis?", "Negative": "n\u00ed ghriogfaimis"}, "Extended": {"Affirmative": "ghriogfadh muid", "Question": "an ngriogfadh muid?", "Negative": "n\u00ed ghriogfadh muid"}}, "2 Plural": {"Affirmative": "ghriogfadh sibh", "Question": "an ngriogfadh sibh?", "Negative": "n\u00ed ghriogfadh sibh"}, "3 Plural": {"Compressed": {"Affirmative": "ghriogfaid\u00eds", "Question": "an ngriogfaid\u00eds?", "Negative": "n\u00ed ghriogfaid\u00eds"}, "Extended": {"Affirmative": "ghriogfadh siad", "Question": "an ngriogfadh siad?", "Negative": "n\u00ed ghriogfadh siad"}}, "Passive": {"Affirmative": "ghriogfa\u00ed", "Question": "an ngriogfa\u00ed?", "Negative": "n\u00ed ghriogfa\u00ed"}}, "imper": {"1 Singular": {"Affirmative": "griogaim!", "Negative": "n\u00e1 griogaim!"}, "2 Singular": {"Affirmative": "griog!", "Negative": "n\u00e1 griog!"}, "3 Singular": {"Male": {"Affirmative": "griogadh s\u00e9!", "Negative": "n\u00e1 griogadh s\u00e9!"}, "Female": {"Affirmative": "griogadh s\u00ed!", "Negative": "n\u00e1 griogadh s\u00ed!"}}, "1 Plural": {"Compressed": {"Affirmative": "griogaimis!", "Negative": "n\u00e1 griogaimis!"}, "Extended": {"Affirmative": "griogadh muid!", "Negative": "n\u00e1 griogadh muid!"}}, "2 Plural": {"Affirmative": "griogaig\u00ed!", "Negative": "n\u00e1 griogaig\u00ed!"}, "3 Plural": {"Compressed": {"Affirmative": "griogaid\u00eds!", "Negative": "n\u00e1 griogaid\u00eds!"}, "Extended": {"Affirmative": "griogadh siad!", "Negative": "n\u00e1 griogadh siad!"}}, "Passive": {"Affirmative": "griogtar!", "Negative": "n\u00e1 griogtar!"}}, "pastConti": {"1 Singular": {"Affirmative": "ghriogainn", "Question": "an ngriogainn?", "Negative": "n\u00ed ghriogainn"}, "2 Singular": {"Affirmative": "ghriogt\u00e1", "Question": "an ngriogt\u00e1?", "Negative": "n\u00ed ghriogt\u00e1"}, "3 Singular": {"Male": {"Affirmative": "ghriogadh s\u00e9", "Question": "an ngriogadh s\u00e9?", "Negative": "n\u00ed ghriogadh s\u00e9"}, "Female": {"Affirmative": "ghriogadh s\u00ed", "Question": "an ngriogadh s\u00ed?", "Negative": "n\u00ed ghriogadh s\u00ed"}}, "1 Plural": {"Compressed": {"Affirmative": "ghriogaimis", "Question": "an ngriogaimis?", "Negative": "n\u00ed ghriogaimis"}, "Extended": {"Affirmative": "ghriogadh muid", "Question": "an ngriogadh muid?", "Negative": "n\u00ed ghriogadh muid"}}, "2 Plural": {"Affirmative": "ghriogadh sibh", "Question": "an ngriogadh sibh?", "Negative": "n\u00ed ghriogadh sibh"}, "3 Plural": {"Compressed": {"Affirmative": "ghriogaid\u00eds", "Question": "an ngriogaid\u00eds?", "Negative": "n\u00ed ghriogaid\u00eds"}, "Extended": {"Affirmative": "ghriogadh siad", "Question": "an ngriogadh siad?", "Negative": "n\u00ed ghriogadh siad"}}, "Passive": {"Affirmative": "ghriogta\u00ed", "Question": "an ngriogta\u00ed?", "Negative": "n\u00ed ghriogta\u00ed"}}, "subj": {"1 Singular": {"Affirmative": "go ngrioga m\u00e9", "Negative": "n\u00e1r ghrioga m\u00e9"}, "2 Singular": {"Affirmative": "go ngrioga t\u00fa", "Negative": "n\u00e1r ghrioga t\u00fa"}, "3 Singular": {"Male": {"Affirmative": "go ngrioga s\u00e9", "Negative": "n\u00e1r ghrioga s\u00e9"}, "Female": {"Affirmative": "go ngrioga s\u00ed", "Negative": "n\u00e1r ghrioga s\u00ed"}}, "1 Plural": {"Compressed": {"Affirmative": "go ngriogaimid", "Negative": "n\u00e1r ghriogaimid"}, "Extended": {"Affirmative": "go ngrioga muid", "Negative": "n\u00e1r ghrioga muid"}}, "2 Plural": {"Affirmative": "go ngrioga sibh", "Negative": "n\u00e1r ghrioga sibh"}, "3 Plural": {"Affirmative": "go ngrioga siad", "Negative": "n\u00e1r ghrioga siad"}, "Passive": {"Affirmative": "go ngriogtar", "Negative": "n\u00e1r ghriogtar"}}, "verbal noun": "griogadh", "verbal adjective": "griogtha"}